【裁判字號】    99,上訴,1593
【裁判日期】    990510
【裁判案由】    偽造有價證券等
【裁判全文】
臺灣高等法院刑事判決                99年度上訴字第1593號
上  訴  人
即  被  告  甲○○
上列上訴人因偽造有價證券等案件，不服臺灣桃園地方法院98年
度訴字第947號，中華民國99年1月29日第一審判決（起訴案號：
臺灣桃園地方法院檢察署98年度偵字第10274號），提起上訴，
本院判決如下：
    主  文
上訴駁回。
    理  由
一、按刑事訴訟法第三百五十條、第三百六十一條規定，不服地
    方法院之第一審判決而上訴者，須提出上訴書狀，並應敘述
    具體理由，為上訴必備之程式。倘已提出上訴理由，但所提
    非屬具體理由者，則由第二審法院以上訴不合法律上之程式
    ，判決駁回。而所謂具體理由，必係依據卷內既有訴訟資料
    或提出新事實或新證據，指摘或表明第一審判決有何採證認
    事、用法或量刑等足以影響判決本旨之不當或違法，而構成
    應予撤銷之具體事由，始克當之（例如：依憑證據法則具體
    指出所採證據何以不具證據能力，或依憑卷證資料，明確指
    出所為證據證明力之判斷如何違背經驗、論理法則）；倘僅
    泛言原判決認定事實錯誤、違背法令、量刑失之過重或輕縱
    ，而未依上揭意旨指出具體事由，皆難謂係具體理由，俾與
    第二審上訴制度旨在請求第二審法院撤銷、變更第一審不當
    或違法之判決，以實現個案救濟之立法目的相契合，並節制
    濫行上訴。
二、查本件上訴人即被告甲○○不服原判決提起上訴，其上訴意
    旨略以：被告在本案中已全部認罪，且自警詢、偵查均配合
    調查，犯後態度良好，從無欺暪之行為，因此，被告認為原
    審量刑過重，懇請審酌被告之案件，准予被告上訴云云，惟
    被告於民國九十八年五月十、十一、十二日，先後持偽造之
    信用卡冒名刷卡消費之行為，經原審判處應執行有期徒刑二
    年，並諭知易科罰金之折算標準，且就如何量定其宣告及執
    行刑之理由，已經敘明審酌被告之犯罪行為，不僅造成被害
    商店之損失，更影響金融秩序甚鉅，惟念及渠犯後坦承犯行
    ，態度良好，及其犯罪動機、目的、刷卡金額等一切情狀，
    並於法定刑度之內，予以量定，客觀上並無明顯濫權之情形
    。被告上開上訴意旨置原判決上開論述於不顧，所述純屬其
    個人主觀上對法院量刑之期盼，並未指摘或表明原審判決有
    何採證認事、用法或量刑等足以影響判決本旨之不當或違法
    ，而構成應予撤銷之具體事由，有其上訴狀在卷可稽。是被
    告上訴，未以書狀敘述具體理由，應認其上訴為不合法律上
    之程式，爰不經言詞辯論，予以駁回。
三、據上論斷，應依刑事訴訟法第三百六十七條前段、第三百七
    十二條，判決如主文。
中    華    民    國    99    年    5     月    10    日
                  刑事第二十一庭審判長法  官  蔡聰明
                                      法  官  趙文卿
                                      法  官  楊力進
以上正本證明與原本無異。
如不服本判決，應於收受送達後十日內向本院提出上訴書狀，其
未敘述上訴之理由者並得於提起上訴後十日內向本院補提理由書
（均須按他造當事人之人數附繕本）「切勿逕送上級法院」。
                                      書記官  彭威翔
中    華    民    國    99    年    5     月    10    日

司法院資訊處製作；財團法人民間司法改革基金會備份。
